【裁判字號】    98,抗,1208
【裁判日期】    980930
【裁判案由】    聲明異議
【裁判全文】
臺灣高等法院民事裁定                  98年度抗字第1208號
抗  告  人  癸○○
            午○○
            辛○○
            子○○更正前為郭.
            己○○
            辰○○
            丁○○
            丑○○
            陳李鳳陳能通之繼.
            陳  意陳能通之繼.
            陳美雲陳能通之繼.
            陳井泉陳能通之繼.
            陳錫賢陳能通之繼.
            陳森宗陳能通之繼.
            戊○○
            庚○○
            寅○○
            卯○○
            甲○○
            丙○○更正前為林.
            乙○○更正前為林.
            巳○○
共      同
代  理  人  王桂樹律師
相  對  人  壬○○
上列當事人間取回提存物事件，抗告人對於中華民國98年6月26
日臺灣臺北地方法院98年度審聲字第277號裁定提起抗告，本院
裁定如下：
    主      文
抗告駁回。
抗告程序費用由抗告人負擔。
    理      由
一按擔保提存之提存人於提存後，假扣押所保全之請求，其本案
  訴訟已獲全部勝訴判決確定者，得聲請該管法院提存所返還提
  存物，提存法第18條第1項第5款定有明文。本件抗告人以假扣
  押所保全之請求，其本案訴訟已獲全部勝訴判決確定為由，聲
  請臺灣臺北地方法院（下稱臺北地院）提存所返還94年度存字
  第727號擔保提存事件提存之擔保金新臺幣（下同）267萬元。
  經查：
  (一)本件抗告人前以相對人於民國92年4月25日邀集互助會， 抗
    告人均為會員（其中陳能通已於95年6月12日死亡， 由抗告
    人陳李鳳、陳意、陳美雲、陳井泉、陳錫賢、陳森宗繼承）
    ，每一會份會款為2萬元，每月標會一次，經標會21次後，
    相對人自93年12月25日停止標會，逃逸無蹤，積欠抗告人等
    未得標會員每會份42萬元為由，提出會單影本為證，聲請對
    相對人之財產在800萬元 之範圍內為假扣押，經臺北地院94
    年度裁全字第814號裁定命抗告人以267萬元為相對人供擔保
    後准為假扣押，抗告人即為相對人供擔保267萬元， 以臺北
    地院94年度存字第727號 擔保提存事件提存後，聲請假扣押
    執行。嗣抗告人以同一事實、同一證據，起訴請求相對人給
    付抗告人癸○○、丙○○各126萬元、 給付抗告人午○○、
    己○○、辰○○、丁○○、乙○○各84萬元、給付抗告人辛
    ○○、郭森富、丑○○、陳能通、戊○○、庚○○、寅○○
    、卯○○、甲○○、巳○○各42萬元及其法定遲延利息，經
    臺灣板橋地方法院三重簡易庭94年度重簡字第407號判決（
    下稱系爭判決）命相對人如數給付確定等情，業經本院依職
    權調閱上開卷宗，查核屬實。
  (二)抗告人雖主張上開假扣押所保全之請求，其本案訴訟已獲全
    部勝訴判決確定，然其聲請假扣押之書狀並未具體記載每人
    之債權額及其聲請假扣押金額，形式上已難遽認各抗告人均
    已獲全部勝訴判決確定。何況，依抗告人聲請假扣押及提起
    本案訴訟所附同一份會單之記載，抗告人丙○○有 4會份，
    抗告人癸○○、乙○○各有 3會份，抗告人午○○、己○○
    、辰○○、丁○○各有 2會份，抗告人辛○○、郭森富、丑
    ○○、陳能通、戊○○、庚○○、寅○○、卯○○、甲○○
    、巳○○各有 1會份，再按抗告人聲請假扣押及提起本案訴
    訟時均主張相對人積欠抗告人每會份42萬元計算，系爭判決
    命相對人給付抗告人癸○○、丙○○各126萬元（即各3會份
    ）、給付抗告人午○○、己○○、辰○○、丁○○、乙○○
    各84萬元（即各 2會份）、給付抗告人辛○○、郭森富、丑
    ○○、陳能通、戊○○、庚○○、寅○○、卯○○、甲○○
    、巳○○各42萬元（即各1 會份），相較於抗告人聲請假扣
    押之債權額800萬元， 固可見除抗告人丙○○、乙○○外，
    其餘抗告人縱非就其個別欠款全數聲請假扣押，亦應認已就
    會單所載會份之欠款總額882萬元（42萬元×21會份＝882萬
    元）獲全部勝訴判決確定 （參照最高法院 88年度台抗字第
    408號 裁定意旨）。惟系爭判決命相對人給付抗告人丙○○
    126萬元（即3會份）、給付抗告人乙○○84萬元（即 2會份
    ），均較會單所載少一會份之金額，假設抗告人共17人均至
    少就一會份之金額聲請假扣押，總計為714萬元， 所餘假扣
    押債權額86萬元（800萬元－714萬元＝86萬元）約2會份（
    170萬元÷42萬元＝4…2萬元），若該2會份之金額均係由抗
    告人乙○○聲請假扣押，則抗告人乙○○就會單所載 3會份
    之金額全數聲請假扣押，卻僅就 2會份之金額獲勝訴判決，
    即難認其本案訴訟已獲全部勝訴判決確定。故就抗告人聲請
    假扣押之書狀及證物，與系爭判決相比較，形式上無法認定
    假扣押所保全之請求，其本案訴訟已獲全部勝訴判決確定。
    抗告人依提存法第18條第1項第5款規定，聲請臺北地院提存
    所返還上開提存之擔保金267萬元， 為無理由。臺北地院提
    存所駁回抗告人之聲請、原裁定駁回抗告人之異議，並無不
    合。抗告意旨指摘原裁定不當，求為廢棄，為無理由，應予
    駁回。
二據上論結，本件抗告為無理由。依提存法第26條、民事訴訟法
  第495條之1第1項、 第449條第1項、第95條、第78條，裁定如
  主文。
中    華    民    國    98    年    9    月    30     日
                    民事第九庭
                        審判長法  官   黃熙嫣
                              法  官   鄭傑夫
                              法  官   林玲玉
正本係照原本作成。
不得再抗告。
中    華    民    國    98    年    10    月    1     日
                              書記官   倪淑芳


司法院資訊處製作；財團法人民間司法改革基金會備份。
